【裁判字號】    98,訴,413
【裁判日期】    981224
【裁判案由】    第三人異議之訴
【裁判全文】
臺灣雲林地方法院民事裁定               98年度訴字第413號
原      告  仲憶交通器材股份有限公司
法定代理人  馬昭陽
被      告  京城商業銀行股份有限公司
法定代理人  蘇松輝
訴訟代理人  蔡旺霖
上列當事人間請求第三人異議之訴事件，本院裁定如下：
    主  文
原告之訴駁回。
訴訟費用由原告負擔。
    事實及理由
一、原告起訴主張：本院97年度執字第7317號強制執行事件，就
    原告所有坐落雲林縣古坑鄉○○○○○段161-2 、156-18地
    號土地上未辦保存登記建物為查封，並定期拍賣，惟上開未
    辦保存登記建物為原告所出資興建並取得所有權，並非上開
    執行事件執行債務人馬游衽所有，故被告以上開未辦保存登
    記之建物為馬游衽所有，而聲請強制執行，容有誤會，爰依
    強制執行法第15條規定，提起本訴。並請求：(一)臺灣雲林地
    方法院97年度執字第7317號強制執行事件就原告所有坐落雲
    林縣古坑鄉○○○○○段161-2 地號、156-18地號土地上未
    辦保存登記建物所為之強制執行程序，應予撤銷。(二)訴訟費
    用由被告負擔。
二、按原告之訴，有下列各款情形之一者，法院應以裁定駁回之
    。但其情形可以補正者，審判長應定期間先命補正：四、原
    告或被告無訴訟能力，未由法定代理人合法代理者。民事訴
    訟法第249 條第1 項第4 款定有明文。次按解散之公司除因
    合併、分割或破產而解散外，應行清算。公司之清算，以董
    事為清算人。公司之清算人，在執行職務範圍內，為公司之
    負責人。公司法第24條、第322 條本文、第8 條第2 項定有
    明文。是原告提起本件訴訟，應以其全體董事為原告之法定
    代理人，始為合法（最高法院84年台上字第429 號判決意旨
    參照）。經查，本件原告公司已於94年10月3 日解散，其時
    原告公司的董事為馬昭陽、陳金城、馬碧鳳等3 人，有公司
    變更登記事項卡1 份在卷可稽，並經原告之原代表人馬昭陽
    於98年11月13日言詞辯論時陳述在案，惟原告起訴僅列馬昭
    陽為法定代理人，漏列董事陳金城、馬碧鳳為法定代理人，
    經本院於98年12月16日言詞辯論時當庭命原告於98年12月22
    日前補正，否則逕以裁定駁回其訴，惟原告迄今並未補正。
    故本件法定代理人仍有欠缺，爰依民事訴訟法第249 條第1
    項第4 款裁定駁回其訴。
中    華    民    國    98    年    12    月    24    日
                  民事第二庭    法  官  楊昱辰
以上正本係照原本作成。
如對本裁定抗告須於裁定送達後10日內向本院提出抗告狀，並應
繳納抗告費新台幣1,000 元。
中    華    民    國    98    年    12    月    24    日
                                書記官  林美鳳

司法院資訊處製作；財團法人民間司法改革基金會備份。
